臺灣臺中地方法院民事裁定
111年度補字第2381號
原      告  黃桂雲  
上列原告請求損害賠償事件，本院裁定如下：
    主  文
原告應於收受本裁定之日起5日內補正下列事項，逾期即駁回其
訴。
    理    由
一、按當事人書狀，除別有規定外，應記載下列各款事項：一、
    當事人姓名及住所或居所；當事人為法人、其他團體或機關
    者，其名稱及公務所、事務所或營業所。二、有法定代理人
    、訴訟代理人者，其姓名、住所或居所，及法定代理人與當
    事人之關係。三、訴訟事件。四、應為之聲明或陳述。五、
    供證明或釋明用之證據。六、附屬文件及其件數。七、法院
    。八、年、月、日；起訴，應以訴狀表明下列各款事項，提
    出於法院為之：一、當事人及法定代理人。二、訴訟標的及
    其原因事實。三、應受判決事項之聲明，民事訴訟法第116
    條第1項、第244條第1項分別定有明文。而所謂「應受判決
    事項之聲明」，乃請求判決之結論，亦即請求法院應為如何
    判決之聲明，如當事人獲勝訴之判決，該聲明即成為判決之
    主文，並為將來據以強制執行之依據及範圍。是以原告提起
    給付之訴，依上揭起訴必備程式之規定，所表明訴之聲明（
    給付內容及範圍）與法院所為之判決主文，均必須明確一定
    、具體合法、適於強制執行（最高法院98年度台上字第599
    號民事判決意指參照）。另起訴不合程式或不備其他要件者
    ，法院應以裁定駁回之。但其情形可以補正者，審判長應定
    期間先命補正，同法第249條第1項第6款及但書定有明文。
二、經查，原告起訴未具備符合上開規定之法定程式，經本院於
    民國111年11月21日以111年度補字第2381號裁定命於5日內
    補正被告之姓名、住所或居所、應受判決事項之聲明等，雖
    原告於同年月30日具狀補正，然書狀內當事人僅記載「篤行
    市場」，而訴之聲明則記載：「被告應支付原告黃桂雲醫療
    費用」，則原告請求之對象與請求給付數額、計算方式仍屬
    不明確，致本院無從依原告記載之內容核定本件訴訟標的價
    額，以裁定命原告補繳裁判費。原告應補正：
  ㈠應受判決事項之聲明（須具體明確，載明請求法院應如何判
    決）及訴訟標的（即所主張之法律關係欲法院加以裁判者）
    。
  ㈡本件訴訟標的金額或價額。
  ㈢被告篤行市場具有法人或非法人團體資格及其法定代理人之
    證明文件（應表明其正式名稱及公務所、事務所或營業所，
    並應另補正其法定代理人之姓名、住所或居所）。
  ㈣按被告人數提出起訴狀繕本。
  ㈤供證明所主張訴訟標的法律關係事實之證據。
三、茲依民事訴訟法第249條第1項但書規定，限原告於收受本裁
    定送達後5日內以具狀補正上列事項，逾期未補，即駁回其
    訴，特此裁定。
中　　華　　民　　國　　111 　年　　12　　月　　14　　日
                  民事第三庭  法  官  傅可晴　
正本係照原本作成。　　　　　　　　　
不得抗告。
中　　華　　民　　國　　111 　年　　12　　月　　14　　日
                              書記官  洪千羽